# 请教陈老师，薪酬资本化相关支撑文件

提问人：你才不对 时间：2016-11-17 12:53:35
您好!请问公司自建项目使用内部职工，该部分员工薪酬资本化需要什么样的文件作为支撑！同样还有工程领用部分生产用材料的情况需要什么样的东西？

回答人：chenyiwei
要求此类支出与工程项目建设存在直接关联的证据，如员工的任务分配单、工时统计记录；注明工程领用的领料单等。